---
title: "EXERCICE2"
author: "kpakou"
date: "2023-04-26"
output: 
 pdf_document:
    latex_engine: xelatex
    highlight: zenburn
    
---

```{r setup, include=FALSE}
knitr::opts_chunk$set(echo = TRUE,warning = FALSE,eval=TRUE,comment="",fig.width=40)
df_KPAKOU<-read.csv2("E:\\KPAM ISEP 2\\Semestre 4\\Programmation R\\Cours R 2023\\EXERCICES\\df.KPAKOU.csv")


```
`warming` permet de ne pas afficher les messages d'erreurs  
`eval=TRUE` affiche les resultats   

**analyse pour une variable quantitative**  


```{r }
d.var.quant<-function(var){
  moyenne <- mean(var)#moyenne
  mediane <- median(var)#mediane
  mode <- names(sort(-table(var)))[1]
  cat(paste("La moyenne  est :", moyenne, "\n"))
  cat(paste("La médiane est :", mediane, "\n"))
  cat(paste("Le mode est :", mode, "\n"))
  #intervalle de confiance
  conf_intervale <- t.test(var)$conf.int
  cat(paste("L'intervalle de confiance à 95% est :", conf_intervale[1], "-", conf_intervale[2], "\n"))
  #Histogramme
 hist(var,main="Hsitogramme ")

 #boxplot
 boxplot(var,main="boxplot ")
 #diagramme en batons
 plot(table(var),main="Diagramme en batons",type="h")
}

```

**Analyse pour une variable qualitative**

```{r echo=T}

d.var.qualit<-function(df_KPAKOU,var){
   # Tendances centrales
  mode <- names(sort(-table(df_KPAKOU[[var]])))[1]

  cat(paste0("Mode: ", mode, "\n\n"))
  #Diagramme en barre
  barplot(table(df_KPAKOU$var), main="Diagramme en barres")
  #diagramme circulaire
pie(table(df_KPAKOU$var), main="Diagramme circulaire")
#histogramme
hist(df_KPAKOU$var, main="Histogramme ")
#boxplot
boxplot(df_KPAKOU$var, main="boxplot ")
}
```

**Application pour les variables quantitatives**

```{r eval=TRUE}
apply(df_KPAKOU[,1:5],2,d.var.quant)

```
**Application pour les variables qualitatives**

**Etude de l'indépendances des variables quantitatives**  

*Test de correlation de pearson entre Taille et poids*

```{r eval=TRUE}
cor.test(df_KPAKOU$Age,df_KPAKOU$Taille,method=c("pearson", "kendall", "spearman"))
```
Le coefficient de correlation est faible(-0.109973) et la p-value superieur à 0.05  donc le test de pearson  n'est signifiactif
*Test de spearman*

```{r eval=F}
cor.test(df_KPAKOU$Age,df_KPAKOU$Taille,method="spearman")
```

De meme le test de spearman n'est pas significatif  
*Nuage des points*  
```{r eval=T}
plot(df_KPAKOU$Age,df_KPAKOU$Taille, pch = 19, col = "blue", main = "Diagramme de dispersion des variables quantitatives", xlab = "df_KPAKOU$Age", ylab = "df_KPAKOU$Taille")

# Ajouter une droite de régression
abline(lm(df_KPAKOU$Taille ~df_KPAKOU$Age), col = "red")
```

# *Etude de correlation entre deux variables qualitatives*
**Test de chi2**
```{r eval=T}
chisq.test(df_KPAKOU$Sexe,df_KPAKOU$Mention)
```

La p-value du test de chi 2 est inferieur à 0.05 donc on peut conclure qu'il y'a correlation entre le sexe et la mention.  

# **Etude correlation entre une variable quantitative et une variable qualitative**  
**Test t de student**

```{r eval=T}
t.test(df_KPAKOU$Age ~ df_KPAKOU$Sexe)
```
 
La  $p-value = 0.7172>0.05$ ,le test de t-Student n'est pas significatif  
**BOXPLOT**

```{r eval=F}
boxplot(df_KPAKOU$Age ~ df_KPAKOU$Sexe)
```


